【裁判字號】    90,上訴,923
【裁判日期】    900628
【裁判案由】    違反槍砲彈藥刀械管制條例
【裁判全文】
臺灣高等法院臺中分院刑事判決                      九十年度上訴字第九二三號
    上  訴  人
    即  被  告  乙○○
右上訴人因違反槍砲彈藥刀械管制條例案件，不服臺灣台中地方法院九十年度訴字第
六○五號中華民國九十年四月六日第一審判決（起訴案號：臺灣台中地方法院檢察署
九十年度偵字第一七八八號），提起上訴，本院判決如左：
      主  文
上訴駁回。
    事  實
一、乙○○於民國八十九年九月間，在台中市○○路第一廣場內某遊藝場玩打電動玩
    具時，以新台幣（下同）二萬五千元向綽號「砲雄」之不詳姓名、年籍（年約三
    十歲）成年男子，購買由仿ＢＥＲＥＴＴＡ廠半自動手槍製造之金屬玩具手槍更
    換土造金屬槍機、撞針及已貫通之土造金屬槍管改造而成，機械性能良好，可供
    擊發子彈使用，具殺傷力之金屬玩具改造手槍一枝（槍枝管制編號000000
    0000號）、不具殺傷力之子彈十八顆後，即未經許可，持有上開槍枝，並將
    之帶回藏置於台中縣豐原市○○路六九一巷四六號住居處，且於同年十月初，在
    台中縣大甲溪旁，持上開改造手槍試射其中不具殺傷力之六發子彈。嗣於九十年
    一月八日下午六時三十分許，在上址，為警查獲，並扣得上開改造手槍一枝、不
    具殺傷力之子彈十二顆、彈殼六顆。
二、案經臺中市警察局第一分局報請臺灣臺中地方法院檢察署檢察官偵查起訴。
    理  由
一、訊據上訴人即被告乙○○對於右揭未經許可，持有可發射子彈具有殺傷力之改造
    玩具手槍之事實坦承不諱，並有改造手槍一枝扣案可資佐證。而前開改造手槍，
    經送內政部警政署刑事警察局鑑定結果，認槍枝（管制編號000000000
    0）係由仿ＢＥＲＥＴＴＡ廠半自動手槍製造之金屬玩具手槍更換土造金屬槍機
    、撞針及已貫通之土造金屬槍管改造而成，機械性能良好，可供擊發子彈使用，
    認具殺傷力，有該局九十年一月三十一日刑鑑字第九○四八號鑑驗通知書一紙附
    卷可稽，足認被告之自白與事實相符，應足採信。本件事證明確，被告之犯行堪
    以認定，應依法論科。
二、核被告乙○○所為，係犯槍砲彈藥刀械管制條例第十一條第四項未經許可，持有
    可發射子彈具有殺傷力之改造手槍罪。公訴人認被告所為係犯同條項之未經許可
    ，「寄藏」可發射子彈具有殺傷力之改造手槍罪。惟按槍砲彈藥刀械管制條例第
    十一條第四項係將「持有」與「寄藏」為分別之處罰規定，則單純之「持有」，
    固不包括「寄藏」，「寄藏」則必先有他人之持有行為，而後始為之受寄代藏。
    被告僅係單純持有，應論以「持有」之罪，公訴人認係「寄藏」之罪，尚有未洽
    ，惟無需變更起訴法條，併予敘明。原判決因而適用槍砲彈藥刀械管制條例第十
    一條第四項，刑法第十一條前段、第四十二條第二項、第三十八條第一項第一款
    ，罰金罰鍰提高標準條例第二條之規定，並審酌被告品行、犯罪之動機、目的、
    手段、未經許可持有可發射子彈具有殺傷力之改造玩具手槍，對社會治安之危害
    ，及犯後坦承犯行之態度等一切情狀，量處有期徒刑壹年，併科罰金新臺幣玖萬
    元，並就罰金部分諭知易服勞役之折算標準。另以扣案仿ＢＥＲＥＴＴＡ廠半自
    動手槍製造之可發射子彈具有殺傷力之改造玩具手槍一枝（槍枝管制編號000
    0000000號）為違禁物，依刑法第三十八條第一項第一款之規定宣告沒收
    。復參照大法官會議釋字第四七一號解釋意旨，本諸比例原則，不宜再宣付強制
    工作。核原判決認事用法，均無不合，量刑亦稱妥適。被告上訴意旨以原審量刑
    過重，請求從輕量刑，指摘原判決不當，為無理由，應予駁回。至另扣按之子彈
    十二顆，其中七顆係由玩具金屬空彈殼加裝直徑約九mm金屬彈頭而成，不具底火
    、火藥，均不具殺傷力，其中五顆係由玩具子彈改造而成，具直徑八mm金屬彈頭
    ，採樣二顆試射，無法擊發，均不具殺傷力等情，有前開鑑驗通知書一紙附卷可
    稽，該十二顆子彈連同彈殼六顆，並非違禁物，且非供被告犯罪所用之物，自不
    得為沒收之諭知，併予敘明。
據上論結，應依刑事訴訟法第三百六十八條，判決如主文。
本案經檢察官甲○○到庭執行職務。
中      華      民      國      九十      年      六    月    二十八    日
                                  臺灣高等法院臺中分院刑事第四庭
                                        審判長法  官  洪  耀  宗
                                              法  官  吳  重  政
                                              法  官  江  德  千
右正本證明與原本無異。
如不服本判決應於收受送達後十日內向本院提出上訴書狀，其未述上訴之理由者並
得於提起上訴後十日內向本院補提理由書（均須按他造當事人之人數附繕本）。
                                              書記官  吳  麗  琴
中      華      民      國     九十      年      六       月   二十九   日
【附錄論罪科刑法條】
槍砲彈藥刀械管制條例第十一條第四項：
未經許可，持有、寄藏或意圖販賣而陳列第一項所列槍砲者，處一年以上七年以下有
期徒刑，併科新臺幣七百萬元以下罰金。
                                                                        Ｆ


司法院資訊處製作；財團法人民間司法改革基金會備份。
